【裁判字號】    90,易,697
【裁判日期】    900322
【裁判案由】    違反商標法
【裁判全文】
臺灣高雄地方法院刑事判決                            九十年度易字第六九七號
    公  訴  人  臺灣高雄地方法院檢察署檢察官
    被      告  丙○○
右列被告因違反商標法案件，經檢察官提起公訴（九十年度偵字第九七九號），本院
判決如左：
    主  文
丙○○共同明知為於同一商品，使用相同於他人註冊商標之圖樣之商品，意圖販賣而
陳列，處有期徒刑參月，如易科罰金，以參佰元折算壹日。緩刑貳年。扣案之仿冒「
ＬＶ」等商標圖樣之皮夾貳只、皮包壹只、手機袋貳只、煙盒（皮製）壹只、面紙盒
（皮製）壹只，均沒收。
    事  實
一、丙○○明知如附表所示之「ＬＶ」等商標圖樣，皆係乙○○○○登馬爾悌耶公司
    （以下簡稱路易威登公司）向經濟部中央標準局（現改制為智慧財產局）申請註
    冊取得商標專用權，註冊號碼分別如附表所示，指定使用於商標法施行細則第二
    十七條第五十類之各種手提箱、手提包、旅行箱、行李箱及其他應屬本類之一切
    商品及第二十四條第四十三類之書包、手提箱袋、旅行袋、皮夾等商品，經延展
    或仍在專用期間內，且路易威登公司所生產之手提包、皮夾等物，在國內外市場
    行銷多年，品質著有信譽，為相關消費大眾所共知之商品。竟與綽號「小洪」之
    不詳年籍姓名成年男子，基於意圖轉售營利之犯意聯絡，於八十九年十二月中旬
    某日，由「小洪」提供未經路易威登公司同意或授權即使用如附表所示商標圖樣
    之仿冒ＬＶ皮件七只，丙○○則負責自收受皮包日起，在高雄市○○區○○路與
    忠孝路交岔口附近之國民市場內其所擺設之攤位上，陳列上開仿ＬＶ皮件七只，
    欲伺機以每個皮包新台幣（下同）二千元以上之價格出售予不特定人，所得利潤
    則由丙○○抽取三百元。嗣於八十九年十二月二十一日十二時三十分許，為警於
    上址查獲，並扣得仿冒「ＬＶ」商標之皮夾二只、皮包一只、手機袋二只、煙盒
    一只 (皮製)、面紙盒 (皮製)一只共七件等物。
二、案經路易威登公司訴由及高雄市政府警察局鹽埕分局移送台灣高雄地方法院檢察
    署檢察官偵查起訴。
    理  由
一、訊據被告丙○○固不諱言自八十九年九月底起，將綽號「小洪」之不詳年籍、姓
    名成年男子所提供之仿ＬＶ皮件七只陳列在國民市場攤位上，欲以每個二千元之
    價格販賣予不特定人，且言明待售出後再結算利潤之事實，惟辯稱不知「小洪」
    提供之皮件為仿冒品云云。經查：右揭事實，業據告訴人路易威登公司代理人甲
    ○○於警訊時指訴：扣案皮件係屬仿冒品等語明確，並有仿ＬＶ皮件七只扣案及
    臨檢紀錄一份、商標註冊證五份附卷可稽，又ＬＶ品牌之皮件在商場上已行銷數
    十年，為知名品牌，且價格多在數千元至萬元以上，然被告所陳列之扣案皮件價
    格僅二千元，為被告供述在卷，與真品價格相差甚大，顯見其所辯不知為仿冒品
    云云，不足採信。本件事證明確，被告犯行已足認定，應依法論科。
二、核被告明知為於同一商品使用相同於他人註冊商標圖樣之商品而意圖販賣陳列所
    為，係犯商標法第六十三條之意圖販賣陳列仿冒商標商品罪。被告與綽號「小洪
    」之不詳年籍、姓名成年男子間，就上開犯行有犯意聯絡及行為分擔，為共同正
    犯，公訴人未論以共同正犯，尚有未洽。爰審酌被告為牟一己私利，無視他人商
    標專用權，惡性非輕，惟念其犯後坦承部分犯行，態度尚佳，及犯罪所生危害等
    一切情狀，酌情量處如主文所示之刑，並諭知易科罰金之折算標準。再被告前未
    曾受有期徒刑以上刑之宣告，有本院被告院內索引卡紀錄表、臺灣高等法院被告
    全國前案紀錄表各一份在卷可按，經此偵查、起訴及論罪科刑程序，當知所警惕
    ，信無再犯之虞，本院認所宣告之刑以暫不執行為適當，爰併諭知緩刑二年，以
    啟自新。至扣案之仿冒如附表所示商標之皮件共七件為被告意圖販賣而陳列之商
    品，應依商標法第六十四條規定，宣告沒收。
據上論斷，應依刑事訴訟法第二百九十九條第一項前段，商標法第六十三條、第六十
四條，刑法十一條前段、第二十八條、第四十一條第一項、第七十四條第一款，罰金
罰鍰提高標準條例第二條，判決如主文。
中      華      民      國    九十      年      三      月    二十二    日
                              臺灣高雄地方法院刑事第一庭
                                      法  官    郭佳瑛
右正本證明與原本無異。
如不服本判決，應於判決送達後十日內，向本院提出上訴狀。
                                      書記官    王美玲
中    華    民    國      九十      年      三      月      二十三      日
附錄法條
商標法第六十三條：
明知為前條商品販賣、意圖販賣陳列、輸出或輸入者，處一年以下有期徒刑、拘役或
科或併科新台幣五萬元以下罰金。


司法院資訊處製作；財團法人民間司法改革基金會備份。
